臺灣臺北地方法院民事裁定
111年度小上字第64號
上  訴  人  蔡顯進  
被 上訴 人  蔡顯美  
            蔡顯註  

            蔡旻哲  
上列當事人間請求給付租金事件，上訴人對於民國111年3月29日
本院臺北簡易庭111年度北小字第590號小額訴訟程序第一審判決
提起上訴，本院裁定如下：
    主  文
上訴駁回。
第二審訴訟費用新臺幣壹仟伍佰元由上訴人負擔。
    理  由
一、按對於小額程序之第一審裁判之上訴，非以其違背法令為理
    由，不得為之；其上訴狀內應記載上訴理由，並表明原判決
    所違背之法令及其具體內容，暨依訴訟資料可認為原判決有
    違背法令之具體事實，民事訴訟法第436條之24第2項、第43
    6條之25分別定有明文。又依民事訴訟法第436條之32第2項
    準用第468條及第469條第1至5款之規定，所謂判決違背法令
    係指判決不適用法規或適用不當者而言，且判決有同法第46
    9條第1款至第5款情形之一者，為當然違背法令。是當事人
    以小額程序之第一審判決違背法令為理由提起上訴時，就原
    判決如何不適用法規或適用法規不當，其上訴狀或理由書應
    有具體之指摘，並揭示該法規之條項或其內容，若係成文法
    以外之法則，應揭示該法則之旨趣，倘為司法院解釋或最高
    法院之判例，則應揭示該判解之字號或其內容，如依民事訴
    訟法第469條第1款至第5款所列各款事由提起上訴者，其上
    訴狀或理由書應揭示合於該條款之事實，若小額訴訟程序上
    訴人之上訴狀或理由書未依上述方法表明者，自難認已對原
    判決之違背法令有具體之指摘，其上訴即不合法（最高法院
    71年台上字第314號裁判意旨參照）。而依民事訴訟法第436
    條之32第2項規定，第469條第6款之判決不備理由或理由矛
    盾之當然違背法令於小額事件之上訴程序並不準用。是於小
    額事件中所謂違背法令，並不包含認定事實錯誤、取捨證據
    不當或就當事人提出之事實或證據疏於調查或漏未斟酌之判
    決不備理由情形。又依民事訴訟法第436條之32第2項準用同
    法第471條第1項之上訴法律審（第三審）之規定，小額訴訟
    程序之上訴人若未於提起上訴後20日內提出如上所述之合法
    上訴理由書於第二審法院，第二審法院無庸命其補正，即得
    依同法第436條之32第2項準用同法第444條第1項前段之規定
    ，逕以裁定駁回之。
二、上訴人主張其與被上訴人蔡顯註簽訂房屋租賃契約書（下稱
    系爭租約），由原告出租門牌臺北市○○區○○○路0段000號1樓
    房屋（下稱系爭房屋）予被上訴人蔡顯註，租賃期間自民國
    107年1月1日起至110年12月31日止，每月租金為新臺幣（下
    同）2萬5000元，而被上訴人蔡顯註於簽訂系爭租約後，並
    未使用而將系爭房屋轉給被上訴人蔡顯美供其做生意，而被
    上訴人蔡顯美再將系爭房屋租予其子即被上訴人蔡旻哲使用
    ，惟蔡顯美與蔡旻哲僅給付1年租金後即未繳付租金，為此
    訴請被上訴人共同給付自107年1月起至同年4月止，共計4個
    月之租金10萬元等語。原審判決駁回上訴人之訴，上訴人不
    服提起本件上訴。
三、上訴意旨略以：原審判決書之年份有誤，且被上訴人蔡顯註
    有終止兩造間之系爭租約，再者依被上訴人蔡顯美之照片可
    知渠等均仍持續使用系爭房屋等語。經核上訴人所執上訴理
    由應係指摘原判決認定事實錯誤、取捨證據不當，並未具體
    指明原判決有何不適用法規或適用法規不當之情事，復未指
    明所違背之法令條項、司法解釋及其具體內容，以及依據何
    訴訟資料可認原判決有何違背法令之具體事實，自無從認已
    對於原判決如何違背法令為具體指摘。則揆諸前揭法律規定
    與說明，自不得謂上訴人已合法表明上訴理由，是本件上訴
    為不合法，本院自毋庸命補正，爰逕以裁定駁回其上訴。
四、本件第二審上訴繳納之裁判費用為1500元，爰依民事訴訟法
    第436條之32第1項準用同法第436條之19第1項之規定，確定
    本件上訴之訴訟費用額為1500元。
五、據上論結，本件上訴為不合法，爰裁定如主文。
中　　華　　民　　國　　111 　年　　5 　　月　　31　　日
                  民事第五庭    審判長法　官  匡  偉
　　　　　　　　　                    法  官  張詠惠 
　　　　　　　　　                    法  官　楊承翰
以上正本係照原本作成。
本裁定不得抗告。
中　　華　　民　　國　　111 　年　　5 　　月　　31　　日
                                      書記官  吳珊華